臺灣臺南地方法院刑事判決　　　　　　　　　　　　　九十一年度訴字第六七二號
　　公　訴　人　臺灣臺南地方法院檢察署檢察官
　　被　　　告　甲○○
右列被告因違反毒品危害防制條例案件，經檢察官提起公訴（九十一年度毒偵字第七
三五），本院判決如左：
    主      文
甲○○施用第一級毒品，累犯，處有期徒刑玖月。
    事      實
一、甲○○曾於民國（下同）八十二年間因施用毒品、違反槍砲彈藥刀械管制條例等
    案件，經臺灣高等法院臺南分院分別判處有期徒刑三年二月（施用毒品）、一年
    及十月（持有槍彈一年、製造未遂十月）確定，於八十六年一月二十九日執行完
    畢；復於八十八年間再因施用毒品案件，經臺灣高雄地方法院檢察署檢察官依臺
    灣高雄地方法院八十八年度毒聲字第四一五五號裁定送觀察、勒戒後，認有繼續
    施用毒品之傾向，以八十八年度毒偵字第四五二八號裁定送強制戒治，嗣經臺灣
    高雄地方法院以八十八年度毒聲字第八二九二號裁定停止戒治後，復經同院以八
    十九年度毒聲字第四一九五號裁定撤銷停止戒治，於九十年三月二十八日經臺灣
    高雄地方法院檢察署檢察官以九十年度戒毒偵字第四三○號戒治期滿為不起訴處
    分。惟甲○○猶不知悔改；復於九十年十一月二十四日中午十二時至下午一時許
    ，在停放於慈幼高工附近不詳姓名友人所有之自小客車上，基於施用第一級毒品
    海洛因之犯意，非法吸食摻有第一級毒品海洛因粉末之香煙一支。於九十年十一
    月二十四日下午十七時三十分許，甲○○在臺南市○區○○○街一帶為警方查獲
    ，經警方人員當場採集甲○○尿液送鑑驗結果，其尿液中呈有嗎啡陽性反應而查
    悉上情。
二、案經臺南縣警察局歸仁分局報告臺灣臺南地方法院檢察署檢察官偵查起訴。
    理      由
一、右揭事實業據被告甲○○自偵查以迄本院審理時坦承不諱，供稱：起訴書之犯罪
    事實實在。我是在當天（按指九十年十一月二十四日）把海洛因摻在香煙內施用
    等語明確（見臺灣臺南地方法院檢察署九十一年度毒偵字第七三五號偵查卷第十
    一頁反面、本院卷九十一年七月二十四日訊問筆錄、同年八月三十日審理筆錄）
    ；參以被告在案發時經警採集尿液送鑑驗，經臺南縣衛生局以免疫法、薄層層析
    法檢驗，被告之尿液中確呈有嗎啡陽性反應，亦有臺南縣衛生局九十一年五月十
    三日尿液檢驗成績書、臺南縣警局歸仁分局採擷嫌疑人尿液送驗編號名冊各一紙
    附卷足稽（見臺南縣警察局歸分局刑案偵查卷），足見被告於前開時、地，客觀
    上確有非法施用第一級毒品海洛因之行為無訛，主觀上亦有施用第一級毒品海洛
    因之故意無誤，是被告之自白核與事實相符，所言自堪採信。又被告於八十八年
    間因施用毒品案件，經臺灣高雄地方法院檢察署檢察官依臺灣高雄地方法院八十
    八年度毒聲字第四一五五號裁定送觀察、勒戒後，認有繼續施用毒品之傾向，以
    八十八年度毒偵字第四五二八號裁定送強制戒治，嗣經臺灣高雄地方法院八十八
    年度毒聲字第八二九二號裁定停止戒治後，復經同院以八十九年度毒聲字第四一
    九五號裁定撤銷停止戒治，於九十年三月二十八日經臺灣高雄地方法院檢察署檢
    察官以九十年度戒毒偵字第四三○號戒治期滿為不起訴處分，有臺灣高等法院被
    告全國前案紀錄表及臺灣臺南地方法院檢察署刑案查註紀錄表附卷可稽。綜上所
    述，本件事證明確，被告施用第一級毒品之犯行堪以認定。
二、核被告甲○○所為，係犯毒品危害防制條例第十條第一項之施用第一級毒品罪。
    其持有第一級毒品海洛因之低度行為，為施用之高度行為所吸收，不另論罪。另
    被告曾於八十二年間因施用毒品、違反槍砲彈藥刀械管制條例等案件，經臺灣高
    等法院臺南分院分別判處有期徒刑三年二月（施用毒品）、一年及十月（持有槍
    彈一年、製造未遂十月）確定，於八十六年一月二十九日執行完畢，有卷附臺灣
    高等法院被告全國前案紀錄表及臺灣臺南地方法院檢察署刑案資料查註紀錄表可
    稽，而本件被告非法施用第一級毒品海洛因之犯罪時間為九十年十一月二十四日
    ，其於上開有期徒刑執行完畢後，五年內再犯本件有期徒刑以上之罪，為累犯，
    應依法加重其刑。爰審酌被告之犯罪動機、目的、手段尚屬輕微及曾因施用毒品
    案件，經觀察、勒戒及強制戒治程序治療後，仍再犯本件之罪，顯見其戒癮之意
    志力甚為薄弱，然被告犯後坦承犯行，並參以施用毒品之本質仍屬病犯，僅戕害
    其自身身心，尚未生巨大危害於社會秩序等一切情狀，量處如主文所示之刑，以
    資懲儆。另被告於上開時、地所施用摻有第一級毒品海洛因粉末之香煙一支未據
    扣案，無法證明現仍存在，爰不另依毒品危害防制條例第十八條第一項前段之規
    定，將該摻有第一級毒品海洛因粉末之香煙一支沒收併銷燬之，附此敘明。
據上論斷，應依刑事訴訟法第二百九十九條第一項前段，毒品危害防制條例第十條第
一項，刑法第十一條前段、第四十七條，判決如主文。
中      華      民      國    九十一    年      九      月      十三    日
                                  臺灣臺南地方法院刑事第七庭
                                      審判長  法  官  黃 光 進
                                              法  官  蔡 奇 秀
                  法  官  黃 翰 義
右正本證明與原本無異。
如不服本判決，應於判決送達後十日內，向本院提出上訴狀。
                                            書 記 官  鍾 錦 祥
中      華      民      國    九十一   年        九     月      十三    日
附錄條文：
毒品危害防制條例第十條第一項
施用第一級毒品者，處六月以上五年以下有期徒刑。
